【裁判字號】    97,交聲,237
【裁判日期】    970627
【裁判案由】    聲明異議
【裁判全文】
臺灣屏東地方法院交通事件裁定         97年度交聲字第237號
原處分機關  高雄市政府交通局
異  議  人
即受處分人  甲○○
上列異議人因違反道路交通管理處罰條例案件，對於原處分機關
高雄市政府交通局於民國97年4 月3 日所為之處分（高市交裁字
第裁32 -ZHC055296 號），聲明異議，本院裁定如下：
    主  文
異議駁回。
    理  由
一、原處分意旨略以：異議人即受處分人甲○○於民國97年1 月
    6 日下午1 時2 分許，駕駛車牌號碼為2S-4675 之自用小客
    車（下稱系爭汽車），行經國道三號高速公路北上352.8 公
    里處，經測得其行車速度為時速130 公里，較最高速限時速
    110 公里，超過20公里，經警逕行舉發，因認異議人之行為
    該當於道路交通管理處罰條例第33條第1 項第1 款依上開規
    定及違反道路交通管理事件統一裁罰基準表，裁處異議人罰
    鍰新臺幣（下同）3,500 元等語。
二、異議意旨略以：異議人與朋友一同出去遊玩，一路上都有依
    規定之速限行駛，不可能有超速之情事；且舉發單位所附之
    測速照片中，前方的車為朋友的車，2 台車的距離並不遠，
    正好是要換車道的時候，車速怎麼可能比前方的車速要快，
    爰依法聲明異議等語。
三、按汽車行駛高速公路及快速公路，應依速限標誌指示；汽車
    行駛於高速公路、快速公路或設站管制之道路，不遵使用限
    制、禁止、行車管制及管理事項之管制規則，而有行車速度
    超過規定之最高速限行為者，處汽車駕駛人3,000 元以上6,
    000 元以下罰鍰，高速公路及快速公路交通管制規則第5 條
    第1 項前段、道路交通管理處罰條例第33條第1 項第1 款定
    有明文。又汽車駕駛人行車速度超過規定之最高速限，經以
    科學儀器取得證據資料證明其行為違規，當場不能或不宜攔
    截製單舉發者，得逕行舉發，同條例第7 條之2 第1 項第7
    款、第2 項第9 款前段亦分別規定明確。另按違反道路交通
    管理處罰條例第33條第1 項第1 款規定，超過規定之最高速
    限20公里以上未滿40公里，且於期限內繳納或到案聽候裁決
    者，處以罰鍰3,500 元，違反道路交通管理事件統一裁罰基
    準表第33條第1 項第1 款亦定有明文。
四、查受處分人於前揭時、地駕駛系爭汽車，其行車速度經雷射
    測速槍測得時速130 公里，較諸規定之最高速限時速110 公
    里，超過20公里，經警以測速照相儀器攝得所駕車輛照片等
    情，有該採證照片及國道公路警察局舉發違反道路交通管理
    事件通知單在卷可稽；觀之舉發單位於國道三號北上352.8
    公里處攝得之採證照片，其左上角顯示日期「01/0 6/2008
    」（97年1 月6 日）、時間「13：02：47」（下午1 時02分
    47秒）；右下角顯示測速照相儀器器號「UX010171」、道路
    最高速限「11 0 Km/h 」（時速110 公里）、行速「130Km
    /h」、拍攝地點「國道三號北向352.8 公里」等情。由上足
    見本件逕行舉發違反道路交通管理事件通知單及原處分機關
    裁決書所載違規事實，均係依據採證照片顯示資料所判定之
    結果甚明。
五、又上開採證照片係由國道公路警察局第八警察隊善化分隊員
    警謝慶豐於97年1 月6 日下午1 時2 分47秒，持雷射測速照
    相儀器所拍攝等情，有經濟部標準檢驗局96年4 月20日核發
    之「雷射測速儀檢定合格證書」1 份，其上記載機器器號號
    碼為UX010171，與採證照片顯示之器號相符，另檢定合格單
    號碼：M0GB0000000 ，檢定日期為96年4 月20日，有效期限
    為97年4 月30日；及國道公路警察局第八警察隊97年4 月30
    日公警八交字第0970870976號函、雷射測速照相儀器使用說
    明手冊影本各1 份及「前有測速照相」告示牌照片3 張在卷
    可按，足見該雷射測速槍甫於96年4 月20日經經濟部標準檢
    驗局檢定合格，仍在有效期限內使用，所測行車速度應屬準
    確無疑。異議人於上開地點，經測速結果準確之測速儀器測
    定超速，其違規事實已然明確，異議人空言測速照相儀器並
    不準確，又無證據足以推翻前開經濟部標準檢驗局科學檢定
    之公信力，其異議之理由仍非可採。
六、至異議人辯稱：「紅單所附之相片，前方的車為朋友的車，
    兩台車的距離並不遠，剛好也都是打右邊的方向燈，正好是
    要換車道的時候，如果比前方的車快的話，兩台車早就碰撞
    在一起了」云云。惟依國道公路警察局第八警察隊公警八交
    字第0970870976號函及雷射測速照相儀器使用說明手冊影本
    所載內容「本隊配發之雷射測速儀器紅外線十字瞄準點瞄準
    被測之單一車輛後，車輛逾所設定攝取速度，系統即攝取車
    輛之影像並顯示其牌照」、「本系統設計來攝取距離從50～
    12 0公尺之車輛影像並顯示其牌照。由於超速車輛的數位影
    像之攝取，可證明被開罰單者與雷射所測者為同一車輛。如
    果未超過速限，系統將不攝取影像」，是雷射測速照相儀器
    所攝取超速車輛之影像確係異議人當日所駕駛之系爭汽車無
    誤。故異議人所辯，顯無理由，附此敘明。
七、原處分機關以異議人前開超速違規事實明確，依據道路交通
    管理處罰條例第33條第1 項第1 款、第7 條之2 第1 項第7
    款、第2 項第9 款前段；違反道路交通管理事件統一裁罰基
    準表第33條第1 項第1 款等規定，以上開裁決書裁處異議人
    罰鍰3,500 元，並無違誤，裁量俱屬適當，異議人以測速照
    相儀器無準確性為由，對於裁決書聲明異議，經核並無理由
    ，應予駁回。
八、據上論斷，應依道路交通案件處理辦法第19條，裁定如主文
    。
中    華    民    國    97    年    6     月    27    日
                  交通法庭    法  官  許蓓雯
以上正本證明與原本無異。
如不服本裁定應於收受送達後五日內向本院提出抗告書狀敘述抗
告之理由抗告於台灣高等法院高雄分院。
中    華    民    國    97    年    6     月    30    日
                              書記官  蘇雅慧


司法院資訊處製作；財團法人民間司法改革基金會備份。
